臺灣新竹地方法院民事裁定
110年度亡字第22號
聲  請  人  范春梅  
相  對  人
即  失蹤人  范銀珠    最後籍設：新竹縣新埔鎮下寮里15鄰下

上列聲請人聲請宣告失蹤人范銀珠死亡事件，本院裁定如下：
    主      文
一、宣告范銀珠（女，民國00年0月0日生，無身分證統一編號，
    最後戶籍地址：新竹縣○○鎮○○里00鄰○○○000號）於民國五十
    八年九月二十一日下午十二時死亡。
二、聲請程序費用由范銀珠之遺產負擔。
    理    由
一、聲請意旨略以：聲請人係相對人即失蹤人范銀珠之妹，范銀
    珠於民國48年9月21日被湖口鄉風山村6鄰9之1號人家抱走後
    ，從此下落不明，其他兄弟姊妹再也沒有看過范銀珠，是范
    銀珠失蹤已久，爰聲請宣告范銀珠死亡等語。
二、按失蹤人失蹤滿十年後，法院得因利害關係人之聲請，為死
    亡之宣告，民國72年1月1日民法總則修正前之民法第8條定
    有明文。又失蹤人於該條文修正前失蹤，而其失蹤情形已合
    於修正前之規定者，應適用修正前之規定，民法總則施行法
    第3條第3項但書亦有明文。
三、經查，聲請人主張之前揭事實，業據提出戶籍謄本、繼承系
    統表等件為證，查范銀珠之戶籍資料記載其於48年9月21日
    遷至湖口鄉風山村6鄰9之1號，然經查湖口鄉並無該門牌號
    碼，有新竹○○○○○○○○○110年8月16日竹縣湖戶字第110000179
    4號函附卷可佐，又本院依職權查無范銀珠之戶籍資料、財
    產所得資料、勞健保投保紀錄、入出境資料、殯葬資料，有
    入出境資訊連結作業查詢結果、個人戶籍資料查詢結果、本
    院資料查詢申請表、內政部移民署111年3月28日移署資字第
    1110035148號函、新竹市殯葬管理所111年3月31日竹殯服字
    第1110000643號函、新竹縣政府111年4月27日府民生字第11
    13310722號函等件在卷可稽。而范銀珠於48年9月21日失蹤
    後，迄今音杏杳然，生死不明，經本院公示催告在案，今申
    報期間屆滿，未據范銀珠陳報其生存，或知范銀珠生死者陳
    報其所知等情，業據聲請人到庭陳述明確，復有本院公示催
    告裁定及公告可憑，爰依法宣告范銀珠死亡。又范銀珠係於
    48年4月4日生，於48年9月21日失蹤，計至58年9月21日滿10
    年，依民法第9條第2項前段規定，推定范銀珠於是日下午12
    時死亡，爰裁定如主文第1項所示。
四、依家事事件法第154條第3項規定，裁定如主文。
中　　華　　民　　國　　111 　年　　5 　　月　　6 　　日
                  家事法庭　法  官　林宗穎    
以上正本係照原本作成。
如對本裁定抗告，須於裁定送達後10日之不變期間內，向本院提
出抗告狀，並繳納抗告費新臺幣1,000元。
中　　華　　民　　國　　111 　年　　5 　　月　　6 　　日
                            書記官  嚴翠意